【裁判字號】    95,訴,2002
【裁判日期】    950811
【裁判案由】    毒品危害防制條例
【裁判全文】
臺灣臺中地方法院刑事判決              95年度訴字第2002號
公  訴  人  臺灣臺中地方法院檢察署檢察官
被      告  甲○○
                    （現另案在臺灣臺中監獄執行中）
上列被告因違反毒品危害防制條例案件，經檢察官提起公訴（95
年度毒偵字第1785號），經本院合議庭裁定由受命法官獨任進行
簡式審判程序，本院判決如下：
    主    文
甲○○連續施用第一級毒品，累犯，處有期徒刑壹年參月，扣案
之海洛因壹小包（淨重零點零玖公克，包裝重零點貳貳公克）沒
收銷燬之。
    犯罪事實
一、甲○○前於民國90年間，因施用毒品案件，經本院以90年度
    毒聲字第136號裁定送觀察、勒戒後，認有繼續施用毒品傾
    向，經本院以90年度毒聲字第831號裁定令入戒治處所施以
    強制戒治一年，經強制戒治滿3月後，成效經評定為合格，
    經本院以90年度毒聲字第4142號裁定停止戒治，所餘戒治期
    間，付保護管束，於91年2月6日保護管束期滿執行完畢，經
    臺灣臺中地方法院檢察署檢察官於91年3月11日以91年度戒
    毒偵字第78號不起訴處分確定。於92年間，復因施用毒品案
    件，經本院以93年度訴字第27號判處有期徒刑10月確定，於
    94年2月14日縮刑期滿執行完畢。詎仍不知戒絕，於強制戒
    治執行完畢後5年內，竟基於施用第一級毒品海洛因之概括
    犯意，自94年12月間某日起至95年3月24日止，在臺中縣烏
    日鄉○○路○段351號住處，以注射針筒注射之方式，每日約
    施用2次，連續施用第一級毒品海洛因多次。嗣為警於95年3
    月25日上午8時40分許，在臺中縣烏日鄉○○路○段351號查
    獲，並扣得被告所有供其施用第一級毒品海洛因所用之海洛
    因1小包（淨重0．09公克，包裝重0．22公克）。
二、案經臺中縣警察局烏日分局報告臺灣臺中地方法院檢察署檢
    察官偵查起訴。
    理    由
一、前揭事實，業據被告於本院審理時坦承不諱，且被告上開為
    警查獲時，經採集其尿液送驗結果確呈嗎啡陽性反應，有中
    山醫學大學附設醫院檢驗科藥物濫用檢測中心檢驗報告乙份
    在卷可稽，復有扣案之海洛因1小包（淨重0．09公克，包裝
    重0．22公克）可稽，足認被告自白與事實相符。是本案事
    證明確，被告施用第一級毒品海洛因之犯行堪以認定。
二、被告前於90年間，因施用毒品案件，經本院以90年度毒聲字
    第136號裁定送觀察、勒戒後，認有繼續施用毒品傾向，經
    本院以90年度毒聲字第831號裁定令入戒治處所施以強制戒
    治一年，經強制戒治滿3月後，成效經評定為合格，經本院
    以90年度毒聲字第4142號裁定停止戒治，所餘戒治期間，付
    保護管束，於91年2月6日保護管束期滿執行完畢，經臺灣臺
    中地方法院檢察署檢察官於91年3月11日以91年度戒毒偵字
    第78號不起訴處分確定等情，有臺灣臺中地方法院檢察署刑
    案資料查註紀錄表、全國施用毒品案件紀錄表及臺灣高等法
    院被告前案紀錄表在卷可稽，被告於強制戒治執行完畢後5
    年內，再犯本案施用毒品之犯行，應依毒品危害防制條例第
    23條第2項之規定，予以應依法論科。
三、被告行為後，刑法第56條連續犯之規定，業於94年1月7日修
    正公布刪除，依刑法施行法第10條之1之規定，於95年7月1
    日施行，被告前揭施用海洛因之犯行在前開法律修正公布施
    行前，是其行為後新法業已刪除連續犯之規定，此刪除雖非
    犯罪構成要件之變更，但顯已影響行為人刑罰之法律效果，
    自屬法律有變更，依新法第2條第1項之規定，比較新、舊法
    結果，仍應適用較有利於被告之行為時法律即舊法論以連續
    犯（最高法院95年第8次刑事庭會議決議參照）。核被告所
    為，係犯毒品危害防制條例第10條第1項之施用第一級毒品
    罪。其於施用第一級毒品前持有第一級毒品之低度行為，為
    施用之高度行為所吸收，不另論罪。被告先後多次施用第一
    級毒品海洛因之犯行，時間緊接，犯罪構成要件相同，顯係
    基於概括犯意為之，應依連續犯之規定論以一罪，並加重其
    刑。又被告因違反毒品危害防制條例案件，經本院以93年度
    訴字第27號判處有期徒刑10月確定，於94年2月14日縮刑期
    滿執行完畢等情，有臺灣臺中地方法院檢察署刑案資料查註
    紀錄表，臺灣高等法院被告前案紀錄表在卷可參，其於受有
    期徒刑執行完畢後，5年以內故意再犯本件有期徒刑以上之
    罪，不論依修正前之刑法第47條，或修正後之刑法第47條第
    1項之規定，均構成累犯，對被告而言並無有利或不利之情
    形，自不生新舊法比較之問題，應逕依修正前之刑法第47
    條，論以累犯，並遞加重其刑。爰審酌被告曾經強制戒治後
    ，猶再施用毒品不輟，且施用毒品除戕害自身健康外，併對
    社會秩序生不良影響，及其施用之期間與次數，暨其犯罪後
    坦承罪行，態度良好等一切情狀，量處如主文所示之刑。扣
    案之海洛因1小包（淨重0．09公克，包裝重0．22公克），
    係查獲之第一級毒品，應依毒品危害防制條例第18條第1項
    前段規定，併予宣告沒收銷燬之。
據上論斷，應依刑事訴訟法第273條之1第1項、第299條第1項前
段，毒品危害防制條例第10條第1項、第18條第1項前段，刑法第
11條、第2條第1項前段、（修正前）第56條、（修正前）第47條
，判決如主文。
中    華    民    國    95    年    8     月    11    日
                        臺灣臺中地方法院刑事第五庭
                                法  官  劉麗瑛
上正本證明與原本無異。
如不服本判決，應於送達後10日內向本院提出上訴狀（須附繕本
），上訴於臺灣高等法院臺中分院。
                                書記官  王玟
中    華    民    國    95    年    8     月    11    日
附錄論罪科刑法條
毒品危害防制條例第10條
施用第一級毒品者，處6月以上5年以下有期徒刑。


司法院資訊處製作；財團法人民間司法改革基金會備份。
